臺灣臺南地方法院刑事判決
111年度易字第300號
公  訴  人  臺灣臺南地方檢察署檢察官
被      告  洪智文


上列被告因賭博案件，經檢察官提起公訴（110年偵字第25677號
），本院判決如下：
　　主　文
洪智文共同犯圖利聚眾賭博罪，處有期徒刑貳月，如易科罰金，
以新臺幣壹仟元折算壹日。
未扣案之洪智文犯罪所得新臺幣壹仟元沒收，如全部或一部不能
沒收或不宜執行沒收時，追徵其價額。
　　犯罪事實
一、洪智文與蔡耀宗（另經本院判處有期徒刑2月，併科罰金新
　　臺幣7萬元確定）基於犯意聯絡，共同意圖營利供給賭博場
　　所及聚眾賭博，由洪智文提供「法拉利（mg261.ga1888nnet
　　/app/）」職業運動比賽簽賭網站之管理帳號Z6845及密碼aa
　　a123予蔡耀宗，再由蔡耀宗自民國109年12月底某日起，在
　　其臺南市○○區○○○路000號5樓之2住處經營網路賭博，
　　收受某真實姓名年籍不詳、會員帳號分別為「韓」、「林」
　　、「阿彬」、「孫1」、「孫」等成年人為下線會員，並由
　　該下線會員使用上開帳號、密碼，以電腦設備連接網際網路
　　至上開網站簽賭，提供賭博場所聚集上開下線會員下注簽賭
　　職業運動賽事。其簽賭方式係以國內外職業球類運動賽事為
　　標的，若會員押注新臺幣（下同）1萬元，如押中可得9,650
　　元（賠率0.95，彩金9,500元及退會員水錢150元，合計9,65
　　0元）；如未押中，則由簽賭網站贏得賭金9,850元（退會員
　　水錢150元）。洪智文及蔡耀宗則為上開簽賭網站代理商，
　　約定分別可依上開會員簽賭結果之網站獲利分得1成、9成之
　　報酬。嗣經警於110年8月23日上午10時54分許，持搜索票至
　　蔡耀宗位於臺南市○○區○○○路000號5樓之2住處執行搜
　　索，因而查獲。
二、案經臺南市政府警察局刑事警察大隊報告臺灣臺南地方檢察
    署檢察官偵查起訴。
　　理　由
一、證據能力
　㈠按被告以外之人於審判外之陳述，雖不符刑事訴訟法第159條
    之1至之4之規定，然經當事人於審判程序同意作為證據，法
    院審酌該言詞陳述或書面陳述作成時之情況，認為適當者，
    亦得為證據。又當事人、代理人或辯護人於法院調查證據時
    ，知有第159條第1項不得為證據之情形，而未於言詞辯論終
    結前聲明異議者，視為有前項之同意。刑事訴訟法第159條
    之5定有明文。查本判決所引用之各該被告以外之人於審判
    外之陳述，被告洪智文與檢察官於本院審理時均表示沒有意
    見，且迄至言詞辯論終結前亦未聲明異議（本院卷第32至35
    頁），本院審酌上開證據作成時之情況，並無違法取證或其
    他瑕疵，認為已之作為證據為適當，揆諸前開規定，應具有
    證據能力。
  ㈡至於本判決其餘所引用之非供述證據，均與本案待證事實間
    具有關聯性，且並無證據證明係公務員違背法定程序取所得
    ，是依刑事訴訟法第158條之4之反面解釋，認有證據能力。
二、上開犯罪事實，業據被告於警詢、偵查及本院審理中坦承不
    諱，核與另案被告蔡耀宗於警詢及偵查中之陳述相符，且有
    另案被告蔡耀宗為警查獲時之電腦截圖（警卷第73至82頁）
    以及手機截圖（警卷第83至90頁）、法拉利下注金額試算表
    （警卷第67頁）等在卷可以佐證。足徵被告上開具任意性之
    自白核與事實相符，堪予採信。是本件被告犯行事證明確，
    堪予認定，應依法論科。
三、論罪科刑
  ㈠核被告所為，係犯刑法第268條前段之圖利供給賭博場所罪及
    同條後段之圖利聚眾賭博罪。被告與另案被告就上開犯罪事
    實，有犯意聯絡及行為分擔，應論以共同正犯。
  ㈡按刑事法若干犯罪行為態樣，本質上原具有反覆、延續實行
    之特徵，立法時既予特別歸類，定為犯罪構成要件之行為要
    素，則行為人基於概括之犯意，在密切接近之一定時、地持
    續實行之複次行為，倘依社會通念，於客觀上認為符合一個
    反覆、延續性之行為觀念者，於刑法評價上，即應僅成立一
    罪，學理上所稱「集合犯」之職業性、營業性或收集性等具
    有重複特質之犯罪均屬之，例如經營、從事業務、收集、販
    賣、製造、散佈等行為概念者是（最高法院95年度台上字第
    1079號判決參照）。查被告與另案被告蔡耀宗自109年12月
    底起至110年8月23日上午10時54分許（另案被告遭搜索之時
    間點）為警查獲止，持續經營賭博網站之行為，本質上均具
    有反覆性，且均係出於單一之犯意，在密切接近之時間及空
    間內反覆從事，是於行為之概念上，均應認為是屬包括一罪
    。此外，被告所為係以一行為同時觸犯圖利供給賭博場所罪
    、圖利聚眾賭博罪等2罪，為想像競合犯，應依刑法第55條
    前段規定，從一重之圖利聚眾賭博罪處斷。
  ㈢本院審酌被告不思以正途賺取金錢，為牟取不法利益而提供
    簽賭網站之管理帳號及密碼予另案被告蔡耀宗，並約定可分
    得1成之獲利而與另案被告蔡耀宗共同經營網路賭博，助長
    賭風及社會僥倖心理，使人易趨於遊惰，養成不良習慣，對
    社會風氣有極為不良之影響；惟其參與犯罪程度較另案被告
    蔡耀宗輕，犯後坦承犯行，犯後態度良好，兼衡本件被告犯
    罪之動機、手段、經營網路賭博之規模及時間，兼衡被告於
    審理中所述其教育程度為高中畢業，原本在工地工作，現在
    因為身體無法負荷，就去朋友那邊幫忙幫忙水電拉線工作，
    如果有工作才會去幫忙。有一個孩子就讀國中，由他照顧。
    他現在母親同住，母親現在72歲，罹患重症（有卷附身心障
    礙證明可參），需要靠氧氣及鼻胃管維生。他現在亦罹患重
    大疾病（有卷附診斷證明書及身心障礙證明可參）口腔癌等
    智識程度、家庭生活等一切情狀，量處如主文所示之刑，並
    諭知易科罰金之折算標準。
四、沒收
　㈠按犯罪所得，屬於犯罪行為人者，沒收之。於全部或一部不
    能沒收或不宜執行沒收時，追徵其價額。刑法第38條之1第1
    項前段，第3項亦分別定有明文。本件被告於審理中供稱蔡
    耀宗的下線（下注）金額都很小，他從頭到尾只拿到1000元
    ，當作是介紹費（本院卷第36頁）；於偵查中亦供稱蔡耀宗
    拿不到1000元給他（偵卷第23頁）。另案被告蔡耀宗於偵查
    中亦供稱他只有拿1次錢給被告，金額不到1000元（偵卷第2
    4頁）。是本院依此估算被告犯罪所得為1000元，應依刑法
    第38條之1第1項前段、第3項規定宣告沒收，於全部或一部
    不能沒收或不宜執行沒收時，追徵其價額。
　㈡本案扣案之被告所持用之OPPO牌手機1支（含SIM卡：000000
　　0000），被告供稱手機是他所有，這4年來他得了重大疾病
　　，手機裡面都是醫生及母親的照片，化療過程也都在這支手
　　機裡面（本院卷第34頁）。且依現存之證據，尚無證據足資
    認定被告係以該手機作為提供上開簽賭網站之帳號密碼予另
    案被告之用。是尚無從認定該手機係供本案犯罪所用之物，
    爰不予宣告沒收。
五、公訴意旨另認被告所為，尚涉犯刑法第266條之公然賭博罪
    嫌。惟查，本件被告所參與犯行部分，僅係由被告提供「法
    拉利（mg261.ga1888nnet/app/）」職業運動比賽簽賭網站
　　之管理帳號及密碼予另案被告蔡耀宗，由另案被告蔡耀宗經
　　營網路賭博後，被告再依獲利結果抽成營利。被告並未參與
    與賭客對賭之行為，至於另案被告蔡耀宗有無與賭客對賭部
    分，亦無證據證明係在被告犯意聯絡範圍內，是本件依現存
    之證據，尚不足以證明被告成立刑法第266條第1項之普通賭
　　博罪。因檢察官認此部分與前開有罪部分有想像競合犯之裁
    判上一罪關係，爰不另為無罪之諭知，併此敘明。
據上論斷，應依刑事訴訟法第299條第1項前段，刑法第28條、第
268條、第55條、第41條第1項前段、第38條之1第1項前段、第3
項，刑法施行法第1條之1第1項、第2項前段，判決如主文。
本案經檢察官許嘉龍提起公訴；檢察官吳惠娟到庭執行職務。
中　　華　　民　　國　　111 　年　　5 　　月　　12　　日
  　　　　　　　　　刑事第一庭　法　官   鄭文祺
以上正本證明與原本無異。
如不服本判決應於收受本判決後20日內向本院提出上訴書狀，並
應敘述具體理由。其未敘述上訴理由者，應於上訴期間屆滿後20
日內向本院補提理由書狀（均須按他造當事人之人數附繕本）「
切勿逕送上級法院」。 
　　　　　　　　　　　　　　　　書記官   黃政偉
中　　華　　民　　國　　111 　年　　5 　　月　　13　　日
附錄本案論罪科刑法條：
中華民國刑法第268條
意圖營利，供給賭博場所或聚眾賭博者，處3年以下有期徒刑，
得併科9萬元以下罰金。